【裁判字號】    98,審訴,566
【裁判日期】    980323
【裁判案由】    毒品危害防制條例
【裁判全文】
臺灣高雄地方法院刑事判決             98年度審訴字第566號
公  訴  人  臺灣高雄地方法院檢察署檢察官
被      告  甲○○
指定辯護人  本院公設辯護人蘇鴻吉
上列被告因違反毒品危害防制條例案件，經檢察官提起公訴（98
年度毒偵字第101 號）後，聲請改依協商程序而為判決，本院判
決如下：
    主  文
甲○○施用第一級毒品，累犯，處有期徒刑捌月，扣案如附表編
號所示第一級毒品海洛因壹包沒收銷燬之；又施用第二級毒品
，累犯，處有期徒刑肆月，扣案如附表編號所示第二級毒品
甲基安非他命貳包均沒收銷燬之。應執行有期徒刑拾壹月，扣案
如附表編號所示第一級毒品海洛因壹包與編號所示第二級
毒品甲基安非他命貳包均沒收銷燬之。
    事實及理由
一、甲○○前因施用毒品案件，經本院90年度毒聲字第2060號裁
    定送觀察、勒戒後，認有繼續施用毒品傾向，遂以90年度毒
    聲字第4059號裁定令入戒治處所施以強制戒治，再以90年度
    毒聲第6768號裁定停止戒治，復以91年度毒聲字第923 號裁
    定撤銷停止戒治，於民國92年4 月7 日執行完畢釋放，另由
    台灣高雄地方法院檢察署檢察官以92年度戒毒偵字第380 號
    為不起訴處分。又於93年間同因施用毒品，經本院93年度訴
    字第865 號判決與93年度訴字第1353號判決各判處有期徒刑
    8 月（此部分經裁定應執行有期徒刑1 年3 月），及93年度
    訴字第2817號判決判處有期徒刑1 年確定且接續執行，初於
    95年1 月24日縮短刑期假釋出監，惟經撤銷假釋，再於95年
    間因施用毒品案件，由本院以95年度訴字第3685號判決判處
    有期徒刑1 年2 月確定，上揭各罪經裁定分別減刑為有期徒
    刑7 月又15日、6 月及7 月；其後於96年間亦再犯施用毒品
    案件，經本院分別以96年度訴字第2114號判決判處有期徒刑
    6 月（此部分嗣經裁定減刑為有期徒刑3 月）及96年度訴字
    第2793號判決判處有期徒刑6 月確定，復經裁定應執行有期
    徒刑8 月，再接續執行上揭有期徒刑，甫於97年10月10日縮
    刑期滿執行完畢。詎其猶不知悛悔，竟分別基於施用第一級
    毒品海洛因與第二級毒品甲基安非他命之犯意，於97年12月
    15日某時許，在其位於高雄市○○區○○路154 號住處，分
    別以將海洛因、甲基安非他命置於鋁箔紙上燃燒加熱之方式
    ，非法施用第一級毒品海洛因與第二級毒品甲基安非他命各
    1 次。嗣於同年月16日0 時30分許，在高雄市○○區○○路
    、自強路口遭警盤檢查獲，另扣得其所有如附表所示第一級
    毒品海洛因1 包與第二級毒品甲基安非他命2 包。
二、上揭犯罪事實，業有尿液採證代碼表暨高雄市立凱旋醫院97
    年12月19日濫用藥物尿液檢驗報告各1 件在卷可稽，另扣得
    被告所有如附表所示第一級毒品海洛因1 包與第二級毒品甲
    基安非他命2 包可資憑佐。又上開毒品送請鑑定結果確分別
    含有第一級毒品海洛因與第二級毒品甲基安非他命成分，亦
    有卷附高雄市立凱旋醫院濫用藥物成品檢驗鑑定書1 紙及高
    雄醫學大學附設中和紀念醫院檢驗報告2 份可查，復據被告
    於本院審理中坦認上情不諱，足徵其自白核與事實相符，堪
    予採信。
三、本件經檢察官與被告暨其辯護人於審判外達成協商之合意且
    被告已認罪，其合意內容為：被告甲○○所涉施用第一級毒
    品罪與第二級毒品罪分別願受有期徒刑捌月、肆月，應執行
    有期徒刑拾壹月之宣告。經查，上開協商合意並無刑事訴訟
    法第455 條之4 第1 項所列情形之一，檢察官聲請改依協商
    程序而為判決，本院爰不經言詞辯論，於協商合意範圍內為
    協商判決。此外，扣案如附表所示第一級毒品海洛因1 包及
    第二級毒品甲基安非他命2 包均係查獲之毒品，且該包裝袋
    與其內毒品業已無法析離，應將之同視為毒品無訛，從而不
    問屬於犯人與否，爰依毒品危害防制條例第18條第1 項前段
    規定分別就被告所涉施用第一、二級毒品罪刑以下宣告沒收
    銷燬之，附此敘明。
四、應適用之法條：刑事訴訟法第455 條之4 第2 項、第455 條
    之8 ，毒品危害防制條例第10條第1 項、第2 項、第18條第
    1 項前段，刑法第11條、第47條第1 項、第51條第5 款。
五、本判決除有刑事訴訟法第455 條之4 第1 項第1 款、第2 款
    、第4 款、第6 款、第7 款所定情形之一，或違反同條第2
    項規定者外，不得上訴。
六、如不服本件判決，得自收受判決送達之日起10日內，向本院
    提出上訴書狀，上訴於第二審法院。
中    華    民    國    98    年    3     月    23    日
                  刑事第十庭  法  官    陳明呈
以上正本證明與原本無異。
如不服本判決應於收受送達後10日內向本院提出上訴書狀，並應
敘述具體理由；如未敘述上訴理由者，應於上訴期間屆滿後20日
內向本院補提理由書（均須按他造當事人之人數附繕本）「切勿
逕送上級法院」。
中    華    民    國    98    年    3     月    23    日
                              書記官    張琇晴
附錄本判決論罪科刑之法條：
毒品危害防制條例第十條
施用第一級毒品者，處六月以上五年以下有期徒刑。
施用第二級毒品者，處三年以下有期徒刑。
附表：
┌──┬──────────────────┬────────────┐
│編號│扣案物品名稱、數量                  │      沒收依據          │
├──┼──────────────────┼────────────┤
│    │第一級毒品海洛因1 包（檢驗前淨重0.05│係查獲之毒品，應依毒品危│
│  │4 公克、檢驗後淨重0.045 公克）      │害防制條例第18條第1 項前│
│    │                                    │段沒收銷燬之            │
├──┼──────────────────┼────────────┤
│  │第二級毒品甲基安非他命1 包（驗前淨重│同上                    │
│    │0.767公克、驗後淨重0.762公克）      │                        │
├──┼──────────────────┼────────────┤
│  │第二級毒品甲基安非他命1 包（驗前淨重│同上                    │
│    │0.019公克、驗後淨重0.014公克）      │                        │
└──┴──────────────────┴────────────┘


司法院資訊處製作；財團法人民間司法改革基金會備份。
